# 请教陈版主股权激励公允价值确定的问题

提问人：renpc0428 时间：2016-11-23 11:17:41
本公司 2015 年底进行了一次股权激励，公允价值以同月份PE入股的价格为准， 2016 年底，公司即将再进行一次股权激励，这次股权激励的公允价值是否可以用上年PE入股的价格加上本年净利润减去分红后的每股收益来计算？

回答人：chenyiwei
不可以。PE入股价格只有对较短时间内（一般不超过前后三个月内）的股份支付公允价值确定有指导意义。你说的情况，应当以2016 年的第二次股权激励授予日作为基准日，运用PE对目标公司估值的通常方法和参数测算模拟的PE估值，来确定 2016 年内股份支付的授予日公允价值。除非这一年内市场形势出现重大不利变化，否则当前的模拟测算结果不应低于 2015 年内的PE入股价格。